臺灣臺北地方法院刑事判決　　　　　　　　　　　　九十三年度易字第一０二七號
　　公　訴　人　臺灣臺北地方法院檢察署檢察官
　　被　　　告　乙○○
　　　　　　　　丙○○
　　右二人共同
　　選任辯護人　金學坪律師
　　被　　　告　甲○○　民國五.
右列被告等因傷害等案件，經檢察官提起公訴（九十三年度偵字第二五四號、第九二
七五號），本院判決如左：
    主    文
乙○○連續以加害生命之事，恐嚇他人致生危害於安全，處有期徒刑月，如易科罰
金以佰元折算壹日。緩刑貳年。其餘被訴部分，均公訴不受理。
丙○○、甲○○均公訴不受理。
    犯罪事實
一、乙○○於民國九十二年六月十八日十八時三十分許，至台北縣新店市○○路二０
    五號由戊○○、丁○○母女經營之山東飯館用餐，因細故與該飯館受僱員工甲○○發生口角，竟各基於傷害之犯意，相互推擠、扭打，幸經旁人勸阻、拉開，二
    人始罷手（乙○○及甲○○所涉犯傷害犯行，均已互相撤回告訴，而由本院諭知
    公訴不受理，詳後述），甲○○趕忙離去現場。惟乙○○猶覺不滿，復基於毀棄
    損壞之犯意，在山東飯館內掀桌摔椅洩憤，致使該飯館內屬於戊○○所有之桌椅
    破損、攤架扭曲、碗盤、醬料散落一地（乙○○所涉犯毀損犯行，業經戊○○撤
    回告訴，而由本院諭知公訴不受理，詳後述）。之後，戊○○、丁○○便在甲○○通知下，前往山東飯館善後，不料，乙○○仍心有未甘，承前之傷害犯意，並
    與胞兄丙○○及一名姓名年籍不詳之成年男子共同基於傷害之犯意聯絡，持菜刀
    夥同丙○○及該姓名年籍不詳之成年男子再度返抵山東飯館，徒手毆打甲○○、
    戊○○及丁○○（乙○○及丙○○所涉犯傷害犯行，業據甲○○、戊○○及丁○○撤回告訴，而由本院另諭知公訴不受理，詳後述），詎乙○○竟單獨另行基於
    恐嚇之概括犯意，以將來加害生命之事對甲○○出言恐嚇稱：「若不跟我去河邊
    ，就要打死你」等語，繼而手持菜刀在旁作勢面向戊○○、丁○○揮舞，以此將
    來加害生命之事，恐嚇戊○○、丁○○，使甲○○、戊○○、丁○○心生畏佈，
    致生危害於安全，幸經在旁圍觀之人再三勸阻，乙○○方罷手停歇。
二、案經戊○○、丁○○、甲○○訴由台北縣政府警察局新店分局移送台灣台北地方
    法院檢察署檢察官偵查起訴。
    理    由
壹、有罪部分－即被告乙○○被訴恐嚇危害安全部分：
　一、右揭犯罪事實，業據告訴人即證人戊○○、丁○○、甲○○於警詢及偵查時證
  　　述甚詳（見九十三年度偵字第二五四號卷第十六頁至第二十七頁、第五十六頁
    　、第五十七頁、第八十頁），並互核與在場目擊證人高秋桃於警詢及偵查時證
      述（見前開偵查卷第二十八頁至第二十九頁、第六十四頁、第八十一頁）之情
      節相符，此外，並據被告乙○○於本院審理中坦承不諱（本院九十三年十月十
      三日審判筆錄參照），是依(一)告訴人戊○○、丁○○、甲○○之證述、(二)證人
      高秋桃之證述等補強證據皆足資擔保被告乙○○於本院審理中所為之上開任意
      性自白具有相當程度之真實性，而得使本院確信被告乙○○前述自白之犯罪事
      實確屬真實，從而依刑事訴訟法第一百五十六條第一項「被告之自白，非出於
      強暴、脅迫、利誘、詐欺、疲勞訊問、違法羈押或其他不正之方法，且與事實
      相符者，得為證據。」及第二項「被告之自白，不得作為有罪判決之唯一證據
      ，仍應調查其他必要之證據，以察其是否與事實相符。」規定，本院自得依被
      告乙○○前述自白及各該補強證據認定被告乙○○確有為前述犯行。是本件事
      證明確，被告乙○○之犯行堪以認定。
  二、按刑法第三百零五之恐嚇罪，指以足使人生畏懼感之事為內容，而通知將加惡
      害之旨於被害人之行為（最高法院二十六年度渝非字第十五號、五十二年度台
      上字第七五一號判例參照）。至於通知方法，在所不問，不論直接、間接或以
      信件通知或託人通知均可；亦不論明示或默示之通知。本案被告乙○○對告訴
      人甲○○恫稱：「若不跟我去河邊，就要打死你」等語，係直接、明示將加害
      生命之旨通知於告訴人甲○○，足以使告訴人甲○○心生畏懼，致生危害於安
      全；至其手持菜刀作勢面向告訴人戊○○、丁○○揮舞，係直接、默示以將來
      加害生命之旨通知於告訴人戊○○、丁○○（默示通知不要阻擋被告乙○○打
      人，否則將有生命上之危險），亦足以使告訴人戊○○、丁○○心生畏懼，致
      生危害於安全。是核被告乙○○所為，係犯刑法第三百零五條之恐嚇危害安全
      罪。被告乙○○先後二次恐嚇之行為，時間緊密，犯意概括，所犯構成要件均
      相同，為連續犯，依刑法第五十六條規定，以連續恐嚇一罪論，並加重其刑。
      爰審酌被告乙○○僅因細故，即恐嚇告訴人戊○○、丁○○、甲○○，造成告
      訴人戊○○、丁○○、甲○○精神上之折磨，所生危害非輕，惟慮及犯後坦承
      犯行，尚有悔意，並已與告訴人戊○○、丁○○、甲○○達成調解，取得其等
      之諒解，有本院卷附之調解書一紙可憑等一切情狀，量處如主文所示之刑，並
      諭知易科罰金之折算標準。另查被告乙○○前未曾受有期徒刑以上刑之宣告，
      此有台灣高等法院被告全國前案紀錄表附卷可憑，其於犯後坦承犯行不諱，審
      其因一時失慮致罹刑章，經此訴訟程序，當知所警惕，信無再犯之虞，本院綜
      核各情，認上開刑之宣告，已足策其自新，因認所宣告之刑，以暫不執行為適
      當，併諭知宣告緩刑二年，以啟自新。扣案如附表所示之菜刀一把，於本件訴
      訟上並無任何積極證據足以證明為被告乙○○所有，爰不為沒收之宣告，併予
      說明。
貳、公訴不受理部分－即被告乙○○被訴傷害、毀損、被告丙○○被訴傷害、被告甲○○被訴傷害部分：
  一、公訴意旨略以：被告乙○○於九十二年六月十八日十八時三十分許，至前述山
      東飯館用餐，因細故與該飯館受僱員工即被告甲○○發生口角，竟各基於傷害
      之犯意，相互推擠、扭打，幸經旁人勸阻、拉開，二人始罷手，甲○○趕忙離
      去現場，惟乙○○猶覺不滿，復基於毀棄損壞之犯意，在山東飯館內掀桌摔椅
      洩憤，致使該飯館內屬於戊○○所有之桌椅破損、攤架扭曲、碗盤、醬料散落
      一地。之後，戊○○、丁○○便在甲○○通知下，前往山東飯館善後，不料，
      乙○○仍心有未甘，承前之傷害犯意，並與胞兄即被告丙○○及一名姓名年籍
      不詳之成年男子共同基於傷害之犯意聯絡，持菜刀夥同丙○○及一名姓名年籍
      不詳之成年男子再度返抵山東飯館，並共同基於傷害之犯意聯絡，徒手毆打甲○○、戊○○及丁○○，幸經在旁圍觀之人再三勸阻，乙○○等人方罷手停歇
      ，乙○○因此受有頭面部、兩手、兩膝足挫擦傷之傷害，甲○○因而受有頸胸
      六處瘀痕（三公分乘零點三公分共三處、二公分乘零點二公分共二處、零點五
      公分乘零點五公分一處）、右頭部瘀腫之傷害，戊○○則受有右眼眶擦傷、前
      胸挫瘀傷、左小腿擦傷之傷害，丁○○亦受有頸部瘀痕、右腕瘀青、左臉頰擦
      傷之傷害等語，因認被告乙○○涉犯刑法第二百七十七條第一項之傷害罪嫌及
      同法第三百五十四條之毀損罪嫌，至被告丙○○及被告甲○○則均涉犯刑法第
      二百七十七條第一項之傷害罪嫌。
  二、按告訴乃論之罪，告訴人於第一審辯論終結前得撤回其告訴，又告訴經撤回者
      ，應諭知不受理之判決，刑事訴訟法第二百三十八條第一項、第三百零三條第
    　三款定有明文。且此判決得不經言詞辯論為之，同法第三百零七條定有明文。
　三、查本件(一)告訴人甲○○告訴被告乙○○、被告丙○○傷害案件、(二)告訴人戊○○告訴告訴被告乙○○、被告丙○○傷害案件及(三)告訴人丁○○告訴告訴被告
      乙○○、被告丙○○傷害案件，起訴書認被告乙○○、被告丙○○此部分之行
      為均係犯刑法第二百七十七條第一項之傷害罪，依同法第二百八十七條前段之
      規定，均須告訴乃論。茲據告訴人甲○○、戊○○、丁○○三人因與被告乙○○及丙○○二人在台北縣新店市調解委員會調解成立，而於九十三年九月二十
      七日具狀撤回對被告乙○○、丙○○之告訴（詳本院卷內該撤回告訴狀及調解
      書）；(四)告訴人乙○○告訴被告甲○○傷害案件，起訴書認被告甲○○係犯刑
      法第二百七十七條第一項之傷害罪，依同法第二百八十七條前段之規定，須告
      訴乃論。茲據告訴人乙○○在本院九十三年十月八日調查時當庭撤回告訴（當
      日訊問筆錄參照）；(五)告訴人戊○○告訴被告乙○○毀損案件，起訴書認被告
      乙○○此部分行為係犯刑法第三百五十四條之毀損罪，依同法第三百五十七條
      規定，須告訴乃論。茲據告訴人戊○○因與被告乙○○在台北縣新店市調解委
      員會調解成立，而於九十三年九月二十七日具狀撤回對被告乙○○此部分之告
      訴（詳本院卷內前開該撤回告訴狀及調解書），依照上開說明，本件關於被告
      乙○○被訴傷害、毀損、被告丙○○被訴傷害及被告甲○○被訴傷害部分，均
      不經言詞辯論，逕為諭知公訴不受理之判決。
據上論斷，應依刑事訴訟法第二百九十九條第一項前段、第三百零三條第三款、第三
百零七條，刑法第五十六條、第三百零五條、第四十一條第一項前段、第七十四條第
一款，罰金罰鍰提高標準條例第一條前段、第二條，判決如主文。
本案關於被告乙○○被訴恐嚇部分，經檢察官游儒倡到庭執行職務
中　　　華　　　民　　　國　　九十三　　年　　 十一 　　月　　 三十 　　日
                                  臺灣臺北地方法院刑事第九庭
                                      審判長法  官  葉建廷
                                            法  官  林怡秀
                                            法  官  葉珊谷
右正本證明與原本無異。
檢察官、被告如不服本判決，應於判決送達後十日內向本院提出上訴狀（告訴人如不
服本判決，應向檢察官提出聲請，由檢察官斟酌是否提起上訴，不得直接向本院提起
上訴，且上訴期間之計算，係以檢察官收受本判決之時間為準，並非以告訴人收受本
判決之時間為準）。
                                            書記官  蔡嘉萍
中　　　華　　　民　　　國　　九十三　　年　　 十一 　　月　　 三十 　　日
附錄本案論罪科刑法條全文：
中華民國刑法第三百零五條：
以加害生命、身體、自由、名譽、財產之事，恐嚇他人致生危害於安全者，處二年以
下有期徒刑、拘役或三百元以下罰金。
